【裁判字號】    97,勞訴,74
【裁判日期】    971002
【裁判案由】    給付薪資
【裁判全文】
臺灣板橋地方法院民事判決              97年度勞訴字第74號
原      告  辰○○
原      告  己○○
原      告  乙○○
兼上2人共同
訴訟代理人  寅○○
                        號5樓.
原      告  子○○
原      告  庚○○
                        5
原      告  壬○○
原      告  卯○○
原      告  甲○○
原      告  丙○○
原      告  戊○○
兼訴訟代理人丁○○
原      告  辛○○
上列12人共同送達代收人
            寅○○    住台北縣中和市○○路150巷2弄49之4
                        號5樓
被      告  新大聯服裝有限公司
                      設台北縣板橋市○○路○段303號之3 4
                        樓
法定代理人  癸○○    住台北縣板橋市○○路○段55巷26號7樓
                        樓
被      告  東有禮興業有限公司
                      設台北縣板橋市○○路○段55巷3號1樓
法定代理人  丑○○    住台北縣板橋市○○路○段55巷26號7樓
上列當事人間請求給付薪資事件，經本院於民國97年9 月22日言
詞辯論終結，判決如下：
    主  文
被告東有禮興業有限公司應給付原告寅○○新臺幣陸萬玖仟零貳
元。
被告新大聯服裝有限公司應給付原告辰○○新臺幣玖萬肆仟元。
被告新大聯服裝有限公司應給付原告己○○新臺幣玖萬捌仟元。
被告新大聯服裝有限公司應給付原告子○○新臺幣壹拾肆萬肆仟
壹佰元。
被告新大聯服裝有限公司應給付原告庚○○新臺幣柒萬伍仟元。
被告新大聯服裝有限公司應給付原告壬○○新臺幣壹拾壹萬元。
被告東有禮興業有限公司應給付原告卯○○新臺幣肆萬伍仟元。
被告新大聯服裝有限公司應給付原告甲○○新臺幣壹拾伍萬元。
被告東有禮興業有限公司應給付原告丙○○新臺幣玖萬貳仟玖佰
參拾肆元。
被告東有禮興業有限公司應給付原告丁○○新臺幣肆萬捌仟玖佰
伍拾元。
被告東有禮興業有限公司應給付原告戊○○新臺幣貳萬貳仟陸佰
元。
被告東有禮興業有限公司應給付原告辛○○新臺幣伍萬零柒佰元
。
被告東有禮興業有限公司應給付原告乙○○新臺幣玖萬元。
訴訟費用由被告新大聯服裝有限公司負擔二分之一，餘由被告東
有禮興業有限公司負擔。
    事實及理由
一、程序方面：
    本件被告未於言詞辯論期日到場，核無民事訴訟法第386 條
    各款所列情形，爰依原告聲請，由其一造辯論而為判決。
二、原告主張：
  (一)原告寅○○、卯○○、丙○○、丁○○、戊○○、辛○○、
    乙○○均受僱於被告東有禮興業有限公司，詎公司於民國97
    年3 月底停業，之後即未再通知復工。公司負責人更避不見
    面。迄停業止，共積欠(1)原告寅○○97年1 月至3 月薪資新
    臺幣（下同）6 萬9,002 元（其中4 萬6,502 元，曾經交付
    被告東有禮興業有限公司簽發同額支票 (票號PA0000000)交
    原告收執，惟經於97年4 月30日提示遭以「存款不足」退票
    。）。(2)卯○○97年1 、2 月薪資4 萬5,000 元。(3)丙○○
    96 年12 月至97年3 月薪資9 萬2,934 元（其中3 萬6,734
    元，曾經交付被告東有禮興業有限公司簽發同額支票 (票號
    PA000000 0) 交原告收執，惟經於97年4 月30日提示遭以「
    存款不足」退票。）。(4)丁○○97年1 、2 月薪資4 萬8,95
    0 元（其中2 萬3,800 元及2 萬5,150 元，曾經交付被告新
    大聯服裝有限公司簽發同額支票 (票號AA0000000 、AA0000
    000)交原告收執，惟經提示均不獲兌現）。(5)戊○○97年2
    月份薪資2 萬2,600 元（前開金額，曾經交付被告新大聯服
    裝有限公司簽發同額支票 (票號AA0000000)交原告收執，惟
    經提示不獲兌現）。(6)辛○○96年12月至97年2 月5 日薪資
    5 萬700 元。(7)乙○○96年5 月至97年3 月薪資9 萬元（其
    中2 萬5,000 元，曾經交付被告新大聯服裝有限公司簽發同
    額支票 (票號AA 0000000) 交原告收執，惟經提示不獲兌現
    ）。均未給付，爰本於勞動契約關係請求被告東有禮興業有
    限公司給付。
  (二)原告辰○○、己○○、子○○、庚○○、壬○○、甲○○則
    均受僱於被告新大聯服裝有限公司，詎公司亦於97年3 月底
    停業，亦未再通知復工。公司負責人也避不見面。迄停業止
    ，共積欠(1)原告辰○○96年12月起至97年3 月止薪資9 萬4,
    00 0元（其中4 萬元，曾交付被告新大聯服裝有限公司簽發
    同額支票 (票號AA0000000)交原告收執，惟經於97年4 月1
    日提示遭以「存款不足」退票。）。(2)己○○96年12月起至
    年3 月止薪資9 萬8,000 元（被告新大聯服裝有限公司曾經
    交付東有禮興業有限公司簽發面額各為3 萬元 (票號PA0000
    000)、4 萬621 元 (票號PA0000000)支票交原告收執，惟均
    不獲兌現。）。(3)子○○96年10月起至97年3 月止薪資14萬
    4,100 元月止薪資9 萬8,000 元（被告新大聯服裝有限公司
    曾經交付其簽發面額5 萬元支票 (票號AA0000000)及東有禮
    興業有限公司簽發面額2 萬2,900 元支票 (票號PA0000000)
    交原告收執，惟均不獲兌現。）。(4)庚○○96年12月起至97
    年2 月15日止薪資7 萬5,000 元（被告新大聯服裝有限公司
    曾經交付東有禮興業有限公司簽發面額各為4 萬元 (票號
    PA0000000)、3 萬5,000 元 (票號PA0000000)支票交原告收
    執，惟均不獲兌現。）。(5)壬○○96年12月起至97年3 月15
    日止薪資11萬元（被告新大聯服裝有限公司曾經交付東有禮
    興業有限公司簽發面額各為5 萬元 (票號PA0000000)、4 萬
    2,848 元 (票號PA0000000)支票交原告收執，惟均不獲兌現
    。）。(6)甲○○96年10月起至97年3 月止薪資15萬元。均未
    給付，爰本於勞動契約關係請求被告新大聯服裝有限公司給
    付。
  (三)併為聲明：如主文所示。
三、原告主張之事實，已據其提出與所述相符之縣政府函、勞資
    爭議協調會議記錄各1 份、存摺影本及薪資結算明細表、出
    勤表、扣繳憑單各13份、支票影本15紙、代收票據明細1 份
    為證；被告則經合法通知，既未到庭，亦未提出書狀作何聲
    明、陳述，以供本院審酌，經本院調查結果，原告之主張為
    可採信。從而，原告本於勞動契約關係請求被告給付積欠之
    薪資，即無不合，應予准許。
結論：原告之訴為有理由，依民事訴訟法第385 條第1 項前段、
第78條、第85條第1 項，判決如主文。
中    華    民    國    97    年    10    月    2     日
                  民事第一庭    法  官  黃信滿
以上正本係照原本作成
如對本判決上訴，須於判決送達後20日內向本院提出上訴狀
中    華    民    國    97    年    10    月    2     日
                                書記官  林月蓉


司法院資訊處製作；財團法人民間司法改革基金會備份。
